【裁判字號】    98,抗,1558
【裁判日期】    981008
【裁判案由】    假扣押
【裁判全文】
臺灣高等法院民事裁定                  98年度抗字第1558號
抗  告  人  甲○○
代  理  人  陳鄭權律師
上列抗告人因與相對人乙○○間假扣押事件，對於中華民國98年
7月21日臺灣桃園地方法院98年度裁全字第2505號裁定提起抗告
，本院裁定如下：
    主      文
抗告駁回。
抗告費用由抗告人負擔。
    理      由
一、相對人於原法院聲請意旨略以：伊於民國（下同）96年7月
    間與第三人嘉邁資融國際股份有限公司（下稱嘉邁公司，原
    名「通用商業資融國際有限公司」）簽訂債權買賣契約書，
    買受嘉邁公司對於第三人金益建設股份有限公司（下稱金益
    公司）及邱金益之債權，抗告人為上開債務之連帶保證人。
    伊於取得上開債權後，即告知抗告人因上開債務之主債務人
    未履行債務，應由抗告人代負履行責任。詎抗告人竟於同年
    8月間將其所有坐落桃園縣大溪鎮○○○段453-2地號土地（
    下稱系爭土地）贈與其配偶劉許桂子，顯有脫產之事實，因
    有日後不能強制執行或甚難執行之虞，願供擔保以補釋明之
    不足，請求裁定准就抗告人所有之財產在新台幣（下同）60
    萬元之範圍內予以假扣押等語。
二、原裁定准相對人以20萬元或以同額之無記名可轉讓定期存單
    ，為抗告人供擔保後，得對抗告人之財產，在60萬元之範圍
    內為假扣押。抗告人如為相對人供擔保金60萬元後，得免為
    或撤銷假扣押。
三、抗告意旨略以：伊不知金益公司向泛亞銀行借款之情，亦從
    未任金益公司借款之連帶保證人，顯係遭人偽造簽名，相對
    人復未提出金益公司未清償債務之證明。況伊於96年8月間
    尚不知有積欠他人債務情事，係同年11月間始收受相對人之
    通知，伊將系爭土地贈與配偶，純屬夫妻間之感恩行為，並
    無詐害債權情事。伊既無上開債務存在，且除該筆土地外，
    尚有多筆土地，亦無日後不能強制執行或甚難執行之虞，即
    不符假扣押之要件，爰求為廢棄原裁定等語。
四、按債權人就金錢請求或得易為金錢請求之請求，欲保全強制
    執行者，得聲請假扣押；假扣押非有日後不能強制執行或甚
    難執行之虞者，不得為之；請求及假扣押之原因，應釋明之
    ；前項釋明如有不足，而債權人陳明願供擔保或法院認為適
    當者，法院得定相當之擔保，命供擔保後為假扣押，民事訴
    訟法第522條第1項、第523條第1項及第526條第1項、第2項
    分別定有明文。又假扣押為保全程序而非確定私權之訴訟程
    序，請求及假扣押之原因雖應釋明，但債權人本案債權是否
    確實存在，則非保全程序所應審認之事項（最高法院19年抗
    字第232號判例、94年度台抗字第665號裁定意旨參照）。
五、經查，相對人主張其已依法受讓嘉邁公司對於金益公司及邱
    金益之債權，而抗告人為上開債務之連帶保證人，業據提出
    債權買賣契約書、嘉邁公司變更登記表、本票、債權讓與證
    明書、公告、泛亞銀行放款借據及土地登記謄本等影本為證
    ，堪認相對人就其所主張之請求已為相當之釋明。至就本件
    有假扣押之原因即對抗告人之財產有「日後不能強制執行或
    甚難執行之虞」情形，亦已釋明：「抗告人將系爭土地贈與
    其配偶劉許桂子，顯有脫產之事實等語」，並提出土地登記
    謄本為證。本院審酌抗告人將系爭土地贈與其配偶，乃就其
    財產為不利益之處分，亦有脫產之虞，衡諸常情，相對人就
    抗告人財產日後求償恐將落空，而有日後不能強制執行或甚
    難執行之虞，確屬可能，足認相對人就假扣押之原因亦已為
    相當之釋明。縱其釋明尚難認為充足，惟其既陳明願供擔保
    ，本院認足補釋明之欠缺，其請求應予准許。抗告人雖抗辯
    ：伊不知金益公司向泛亞銀行借款，亦從未任金益公司借款
    之連帶保證人，顯係遭人偽造簽名等情，然查此屬實體上爭
    執之事項，本件非訟程序不得加以審究。從而，原裁定命相
    對人供擔保後，准予就抗告人之財產為假扣押，核無不合。
    抗告意旨指摘原裁定不當，求予廢棄，為無理由，應予駁回
    。
據上論結，本件抗告為無理由，爰裁定如主文。
中    華    民    國    98    年    10    月    8     日
                  民事第三庭
                      審判長法  官  林敬修
                            法  官  張靜女
                            法  官  黃騰耀
正本係照原本作成。
不得再抗告。
中    華    民    國    98    年    10    月    8     日
                            書記官  李明昇

司法院資訊處製作；財團法人民間司法改革基金會備份。
